# 求问关于企业合并相关问题

提问人：finally 琪琪 时间：2023-08-31 09:36:59
A公司于 1 月份收购了B公司100%的股权（非同一控制），A公司收购对价为 90 万元，B公司账面净资产 100 万元；
同年 6 月份的时候，A公司将B公司以 0 对价转让给了集团内的C公司（A公司与C公司被同一集团控制），转让时C公司净资产为 70 万元，净资产的公允价值都以账面价值为准，那是不是应该视同是C公司从 1 月份一开始就取得了B公司股权（非同一控制下企业合并）？合并时点及合并时的净资产按什么计算？A公司收购了B公司之后的1-6月份产生的损益及合并报告该如何处理呢？望指点，感谢！

回答人：chenyiwei
假设不考虑存在前期差错、交易不公允、资产减值准备计提不足等问题，仅就主帖中给出的账面价值和公允价值数据：
1 、应该视同是C公司从 1 月份一开始就取得了B公司股权（非同一控制下企业合并），但C在其合并报表中不可以确认负商誉，而是将B的 1 月初净资产公允价值均贷记资本公积。
2 、A收购B后，C的合并报表中应体现B的 1 ～ 6 月净利润，纳入归母净利润。并体现在合并资产负债表的留存收益中。